
# Исследование возможностей автоматизации сбора данных о доменах

## Цель работы

Собрать информацию о топ 15 доменах в категории Education -> Courses -> Online -> Free Based

## Выбранные домены
1. Toolingu.com
2. Excel-exercise.com
3. English4it.com
4. Jeronline.com
5. As400online.com
6. Keycomputer.net
7. Learnem.com
8. Learningsteps.com
9. Myolp.com
10. Oreillyschool.com
11. Homeandlearn.co.uk
12. Gcflearnfree.org
13. Cambridgegcsecomputing.org
14. Learnathome.freeservers.com
15. Eridlc.com

## Собираемые данные

1. Домен
2. IP
3. IP Netblock
3. Страна, город
4. Адрес
5. Телефон
6. Хостинг (при наличии)
7. Открытые порты
8. Используемые web-технологии на сайте

## Используемое ПО
1. Windows 10
2. cmd
3. Rstudio IDE
4. dig - DNS записи домена
5. whois
6. nmap
7. wappalyzer

## Варианты решения задачи
1. Собрать информацию вручную с помощью веб-браузера, инструментов whois, dig, nmap и т.д.
2. Использовать интегрированные инструменты такие как SpiderFoot, Maltego CE, Datasploit, Recon-ng
3. Самостоятельно разработать (для образовательных целей) автоматизированное решение для сбора информации.
В данной работе используется третий вариант решения задачи.

## Общий план выполнения

1. Написание функции/скрипта для сбора требуемой информации
2. Сбор информации по компаниям

## Ход работы
```{r, cash=TRUE}
library(tidyverse)
get_sum_df <- function(company_url) {
  country_state <- NA
  dig <- system2('dig', company_url, stdout = TRUE)
  ip <- dig %>%
    grep(pattern = company_url, value = TRUE) %>%
    str_extract(pattern = "\\b(?:[0-9]{1,3}\\.){3}[0-9]{1,3}\\b")
  ip <- ip[!is.na(ip)]
  
  whois <- system2('whois', ip[1], stdout = TRUE)
  phones <- whois %>%
    grep(pattern = "Phone", value = TRUE, ignore.case = TRUE) %>%
    str_squish() %>%
    str_split(pattern = " ") %>%
    data.table::transpose() %>%
    .[[2]] %>%
    unique() %>%
    str_c(collapse = " ")
  
  netblock <- whois %>%
    grep(pattern = "CIDR", value = TRUE, ignore.case = TRUE) %>%
    str_squish() %>%
    str_split(pattern = " ", simplify = TRUE) %>%
    .[-1] %>%
    str_c(collapse = " ")
  
  country <- whois %>%
    grep(pattern = "Country",
         value = TRUE,
         ignore.case = TRUE) %>%
    str_squish() %>%
    str_split(pattern = " ", simplify = TRUE) %>%
    .[-1]
  
  country_state <- whois %>%
    grep(pattern = "State",
         value = TRUE,
         ignore.case = TRUE) %>%
    str_squish() %>%
    str_split(pattern = " ", simplify = TRUE) %>%
    .[-1]
  if(length(country_state)==0) country_state <- NA
  
  address <- whois %>%
    grep(pattern = "address",
         value = TRUE,
         ignore.case = TRUE) %>%
    str_squish() %>%
    str_split(pattern = " ", simplify = TRUE) %>%
    .[-1] %>%
    str_c(collapse = " ")
  
  hosting <- whois %>%
    grep(pattern = "Hosting",
         value = TRUE,
         ignore.case = TRUE) %>%
    str_squish() %>%
    str_split(pattern = " ")
  hosting <- lapply(hosting, collapse = " ", str_c) %>%
    str_c(collapse = " ")
  
  nmap <-
    system2('nmap',
            args = c('-p', '22,21,80,443', ip[1]),
            stdout = TRUE)
  ports <- nmap %>%
    grep(pattern = "open",
         value = TRUE,
         ignore.case = TRUE) %>%
    str_squish() %>%
    str_split(pattern = " ") %>%
    data.table::transpose() %>%
    .[[1]] %>%
    str_c(collapse = " ")
  ip <- str_c(ip,collapse = ' ')
  
  company_sum <-
    data.frame(
      csum = c( 
        company_url,
        ip,
        netblock,
        country,
        country_state,
        address,
        phones,
        hosting,
        ports
      ),
      row.names = c(
        'company_url',
        'ip',
        'netblock',
        'country',
        'country_state',
        'address',
        'phones',
        'hosting',
        'ports'
      )
    )
  company_sum
  
}
urls <- c("Toolingu.com", "Excel-exercise.com", "English4it.com", "Jeronline.com", "As400online.com", "Keycomputer.net", "Learnem.com", "Learningsteps.com","Myolp.com", "Oreillyschool.com", "Homeandlearn.co.uk", "Gcflearnfree.org", "Cambridgegcsecomputing.org", "Learnathome.freeservers.com", "Eridlc.com")
dfs <- lapply(urls, get_sum_df) # применение полученной функции к вектору, на выходе функции - список из одноколоночных датафреймов
result <- bind_cols(dfs) # объединение в один датафрейм

# задаем названия строк
row.names(result) <- c('company_url',
        'ip',
        'netblock',
        'country',
        'country_state',
        'address',
        'phones',
        'hosting',
        'ports'
      )
# задаем названия столбцов из первой строки полученного датафрейма (предварительно переведя в тип character)
colnames(result) <- map(result[1,],as.character) %>% unlist()
# удалим теперь первую строку таблицы - она дублирует названия столбцов
result <- result[-1,]
# Выводим таблицу
knitr::kable(result)
```

```{r, cache=TRUE}
library(rappalyzer)
urls <- c("Toolingu.com", "Excel-exercise.com", "English4it.com", "Jeronline.com", "As400online.com", "Keycomputer.net", "Learnem.com", "Learningsteps.com","Myolp.com", "Oreillyschool.com", "Homeandlearn.co.uk", "Gcflearnfree.org", "Cambridgegcsecomputing.org", "Learnathome.freeservers.com", "Eridlc.com")
for(i in urls) { 
  print(i)
  print(rappalyze(i))
}
```

 "Keycomputer.net"
## Оценка результата
С помощью атоматизированного поиска удалось быстрее решить поставленную задачу.

## Вывод

В данной работе мне удалось найти информацию о 15 доменах